---
title: "Resultados preliminares Simulacro 2021 - 11°"
author: "María Lucía"
date: "20/6/2021"
output: html_document
---

```{r, echo=FALSE}
library(tidyverse) 
library(data.table) 
#Subiendo las bases a R
library(readxl)
simulacro_130_IED <- read_excel("~/SED/Seguimiento y monitoreo/Focalización/Nuestra ruta/SIMULACROS/2021/130 IED simulacro 2021.xlsx",sheet = "2020 2021")
class(simulacro_130_IED)
#convertir todas las que estén como caracter en factor 
simulacro_130_IED <-simulacro_130_IED %>%mutate_if(is.character,as.factor)%>%na.omit()
str(simulacro_130_IED)


#Cambiar nombre de variables 
names(simulacro_130_IED)#ver nombres
names(simulacro_130_IED)<-c('cdane','IED','categ','Focalización','MAPSI','APE', 'GRUPO5','pg_s2021', 'lec_2021', 'mat_2021', 'soc_2021', 'nat_2021', 'ing_2021' , 'pg_s2020' ,'lec_2020', 'mat_2020' , 'soc_2020', 'nat_2020', 'ing_2020' , 'dif_pg') #cambiar nombres
```

# Puntaje Global 
Comparación del puntaje global de 2020 vs 2021 de las IEDs para las que se tiene resultado por el momento. 

```{r, echo=FALSE}
#crear columna de diferencia 
sim_130IED_2<-   simulacro_130_IED%>%mutate(
         dif.Lec = ((lec_2021 - lec_2020)),
         dif.Mat = (( mat_2021- mat_2020)),
         dif.soc = ((soc_2021 - soc_2020)), 
         dif.nat = ((nat_2021 - nat_2020))
         ) 

summary(sim_130IED_2$dif_pg)


library(ggplot2) #para realizar gráficos


plot_1<-ggplot(sim_130IED_2,aes(x=pg_s2020,y=pg_s2021, color=dif_pg))+
geom_point()+ xlab("Puntaje global simulacro 2020")+ylab("Puntaje global simulacro 2021")+ 
  theme(panel.background = element_rect(fill = 'white', colour = 'white')) +
geom_abline(slope=1, size=1, color="black")+ 
scale_colour_gradient(limits = c(-95, 80), low = "red",high = "green")
library(plotly)
ggplotly(plot_1)

```

## Puntaje global 2021 
IED de menor a mayor según puntaje global del simulacro 2021.

### Puntajes bajos

1. IEDs con puntajes por debajo de 160 

```{r, echo=FALSE}
library(ggplot2)
mean(simulacro_130_IED$pg_s2021)
summary(simulacro_130_IED$pg_s2021)
# Clasificación de IEDs 
plot_2<-ggplot(data=sim_130IED_2%>%filter(pg_s2021<=c(160)),aes(x=reorder(IED, pg_s2021),y=pg_s2021)) + 
  geom_bar(stat ='identity',aes(fill=pg_s2021))+
  coord_flip() + 
  theme_grey() + 
    scale_fill_gradient(name="Resultados Puntaje Global", low="red", high = "red")+
  labs(title = 'Ranking de IEDs Puntajes bajos', y='Puntaje global',x='IED')+
 geom_hline(yintercept = mean(sim_130IED_2$pg_s2021),size = 1, color = 'red') 
plot_2
```

2. IEDs con puntajes entre 161 y 180 puntos. 

```{r, echo=FALSE}
plot_2_1<-ggplot(data=sim_130IED_2%>%filter(pg_s2021>=c(161),pg_s2021<=c(180) ),aes(x=reorder(IED, pg_s2021),y=pg_s2021)) + 
  geom_bar(stat ='identity',aes(fill=pg_s2021))+
  coord_flip() + 
  theme_light() + 
  scale_fill_gradient(name="Resultados Puntaje Global", low="red", high = "orange")+
  labs(title = 'Ranking de IEDs Puntajes bajos', y='Puntaje global',x='IED')+
 geom_hline(yintercept = mean(sim_130IED_2$pg_s2021),size = 1, color = 'red') 
plot_2_1
```

3. IEDs con puntajes entre 181 y 200. 

```{r, echo=FALSE}
plot_2_2<-ggplot(data=sim_130IED_2%>%filter(pg_s2021>=c(181),pg_s2021<=c(200) ),aes(x=reorder(IED, pg_s2021),y=pg_s2021)) + 
  geom_bar(stat ='identity',aes(fill=pg_s2021))+
  coord_flip() + 
  theme_grey() + 
  scale_fill_gradient(name="Resultados Puntaje Global", low="red", high = "orange")+
  labs(title = 'Ranking de IEDs Puntajes bajos', y='Puntaje global',x='IED')+
 geom_hline(yintercept = mean(sim_130IED_2$pg_s2021),size = 1, color = 'red') 
plot_2_2
```

### Puntajes medios 

1.IEDs con puntajes entre 201 y 250. 

```{r, echo=FALSE}
plot_3<-ggplot(data=simulacro_130_IED%>%filter(pg_s2021>=c(201),pg_s2021<=c(230)),aes(x=reorder(IED, pg_s2021),y=pg_s2021)) + 
  geom_bar(stat ='identity',aes(fill=pg_s2021))+
  coord_flip() + 
  theme_grey() + 
  scale_fill_gradient(name="Resultados Puntaje Global", low="orange", high = "yellow")+
  labs(title = 'Ranking de IEDs Puntajes medios', y='Puntaje global',x='IED')+
 geom_hline(yintercept = mean(simulacro_130_IED$pg_s2021),size = 1, color = 'red') 
plot_3

plot_3_1<-ggplot(data=simulacro_130_IED%>%filter(pg_s2021>=c(231),pg_s2021<=c(250)),aes(x=reorder(IED, pg_s2021),y=pg_s2021)) + 
  geom_bar(stat ='identity',aes(fill=pg_s2021))+
  coord_flip() + 
  theme_grey() + 
  scale_fill_gradient(name="Resultados Puntaje Global", low="yellow", high = "yellow")+
  labs(title = 'Ranking de IEDs Puntajes medios', y='Puntaje global',x='IED')+
 geom_hline(yintercept = mean(simulacro_130_IED$pg_s2021),size = 1, color = 'red') 
plot_3_1


```


### Puntajes altos 

IEDs con puntajes mayores de 251 puntos. 

```{r, echo=FALSE}
plot_4<-ggplot(data=simulacro_130_IED%>%filter(pg_s2021>=c(251) ),aes(x=reorder(IED, pg_s2021),y=pg_s2021)) + geom_bar(stat ='identity',aes(fill=pg_s2021))+
  coord_flip() + 
  theme_grey() + 
  scale_fill_gradient(name="Resultados Puntaje Global", low="green", high = "darkgreen")+
  labs(title = 'Ranking de IEDs Puntajes altos', y='Puntaje global',x='IED')+
 geom_hline(yintercept = mean(simulacro_130_IED$pg_s2021),size = 1, color = 'red') 
plot_4
```


## Diferencia puntaje global simulacro 2020 VS 2021 
Ahora, la diferencia del puntaje global de 2021 don respecto a 2020 de las IED por categoría. 

1. IEDs de categoría A+ y A 
```{r, echo=FALSE}
plot_5<-ggplot(data=sim_130IED_2%>%filter(categ==c("A+")),aes(x=reorder(IED, dif_pg),y=dif_pg)) + 
  geom_bar(stat ='identity',aes(fill=dif_pg))+
  coord_flip() + 
  theme_grey() + 
  scale_fill_gradient(name="Diferencia de Puntaje Global", low="red", high = "green")+
  labs(title = 'IEDs Categoría A+', y='Diferencia puntaje global simulacro 2020 vs 2021',x='IED')+
 geom_hline(yintercept= c(0),size = 1, color = 'red') 
ggplotly(plot_5)

plot_6<-ggplot(data=sim_130IED_2%>%filter(categ==c("A")),aes(x=reorder(IED, dif_pg),y=dif_pg)) + 
  geom_bar(stat ='identity',aes(fill=dif_pg))+
  coord_flip() + 
  theme_grey() + 
  scale_fill_gradient(name="Diferencia de Puntaje Global", low="red", high = "green")+
  labs(title = 'IEDs Categoría A', y='Diferencia puntaje global simulacro 2020 vs 2021',x='IED')+
 geom_hline(yintercept= c(0),size = 1, color = 'red') 
ggplotly(plot_6)

```


2. IEDs de egoría B cat

```{r, echo=FALSE}
plot_7<-ggplot(data=sim_130IED_2%>%filter(categ==c("B")),aes(x=reorder(IED, dif_pg),y=dif_pg)) + 
  geom_bar(stat ='identity',aes(fill=dif_pg))+
  coord_flip() + 
  theme_grey() + 
  scale_fill_gradient(name="Diferencia de Puntaje Global", low="red", high = "green")+
  labs(title = 'IEDs Categoría B', y='Diferencia puntaje global simulacro 2020 vs 2021',x='IED')+
 geom_hline(yintercept= c(0),size = 1, color = 'red') 
ggplotly(plot_7)
```


3. IEDs de categoría C

```{r, echo=FALSE}
plot_8<-ggplot(data=sim_130IED_2%>%filter(categ==c("C")),aes(x=reorder(IED, dif_pg),y=dif_pg)) + 
  geom_bar(stat ='identity',aes(fill=dif_pg))+
  coord_flip() + 
  theme_grey() + 
  scale_fill_gradient(name="Diferencia de Puntaje Global", low="red", high = "green")+
  labs(title = 'IEDs Categoría C', y='Diferencia puntaje global simulacro 2020 vs 2021',x='IED')+
 geom_hline(yintercept= c(0),size = 1, color = 'red') 
ggplotly(plot_8)
```


4. IEDs de categoría D

```{r, echo=FALSE}
plot_9<-ggplot(data=sim_130IED_2%>%filter(categ==c("D")),aes(x=reorder(IED, dif_pg),y=dif_pg)) + 
  geom_bar(stat ='identity',aes(fill=dif_pg))+
  theme_grey() + 
    coord_flip() +
  scale_fill_gradient(name="Diferencia de Puntaje Global", low="red", high = "green")+
  labs(title = 'IEDs Categoría D', y='Diferencia puntaje global simulacro 2020 vs 2021',x='IED')+
 geom_hline(yintercept= c(0),size = 1, color = 'red') 
ggplotly(plot_9)
```

## Distribución puntaje global por categoría 

```{r}
plot_10<-ggplot(data=sim_130IED_2, mappin= aes(x=pg_s2021, fill=categ))+
geom_histogram(bins = 10, alpha=0.5, color="white")+  
theme(panel.background = element_rect(fill = 'white', colour = 'white'))+ 
scale_fill_manual(values=c("darkgreen","green", "yellow", "orange","red"),
labels=c("A+","A", "B", "C", "D")) +
labs(title = "Distribución Puntaje global", y="Número de IEDs",x="Puntaje global 2021", fill="Categoría", caption= "Fuente: SED con datos ICFES")

ggplotly(plot_10)

```
### Distribución puntaje global por programa de focalización 

```{r}
plot_11<-ggplot(data=sim_130IED_2, mappin= aes(x=pg_s2021, fill=Focalización))+
geom_histogram(bins = 10,alpha=0.5, color="white")+ 
theme(panel.background = element_rect(fill = 'white', colour = 'white'))+        
  labs(title = 'Distribución Puntaje global', y='Número de IEDs',x='Puntaje global 2021', caption= "Fuente: SED con datos ICFES")
ggplotly(plot_11)


```
